【裁判字號】    98,審易,1448
【裁判日期】    981020
【裁判案由】    傷害
【裁判全文】
臺灣高雄地方法院刑事裁定            98年度審易字第1448號
公  訴  人  臺灣高雄地方法院檢察署檢察官
被      告  乙○
                  （現於臺灣高雄看守所羈押中）
聲請人  即
選任辯護人  蔡錫欽律師
上列被告因傷害案件，聲請人以被告之選任辯護人身分，聲請具
保停止羈押，本院裁定如下：
    主  文
乙○提出新臺幣拾伍萬元之保證金後，准予停止羈押，並應予限
制出境、出海；另應於每月15日之白天上班期間，定期向高雄市
政府警察局新興分局自強路派出所報到；且對被害人甲○○與甲
○○之子不得直接或間接為報復、騷擾或其他非必要之聯絡行為
。
    理  由
一、聲請意旨略以：被告乙○每次開庭，均遵期到庭，並無逃亡
    之虞，且被告所犯之罪名，乃最重本刑為3 年以下有期徒刑
    之罪，羈押原因已不存在，且被告為單獨犯罪，並其他共犯
    待查，自無湮滅、偽造、變造證據或勾串共犯或證人之虞，
    足認羈押原因業已消滅，且無繼續羈押之必要，請准具保停
    止羈押等語。
二、經查：
  (一)被告因涉犯刑法第277條第1項之傷害罪、同法第305條之恐
    嚇危害安全罪，前經本院認被告犯罪嫌疑重大，且被告持有
    美國護照，曾向被害人甲○○表示：本件即使定罪，其亦無
    所懼等語，堪認被告有逃亡之虞；另被告為本件犯行之後，
    曾於98年6 月1 日撥打電話至甲○○兒子就讀之國小，此經
    被告自承在卷（見本院卷第43頁），並有通聯紀錄1 份附卷
    足憑（見本院卷第47頁），被告就此部分雖稱：因有友人住
    在學校對面之大樓，因此撥打電話去學校問該大樓之地址云
    云，因學校並未提供查詢地址之服務，此為眾所周知之事項
    ，且既然是被告之友人，被告自可以電話或其他方式查詢，
    被告上開所辯，顯非事實，被告與甲○○關係決裂後，仍故
    意撥打電話至甲○○兒子就讀之學校，其目的顯然在於造成
    甲○○與甲○○兒子之壓力，使甲○○與其兒子在日常生活
    中，無法揮別恐懼，有事實足認有反覆實施刑法第305 條之
    恐嚇危害安全罪之虞，致有羈押之必要，而依刑事訴訟法第
    101 條第1 項第1 款、同法第101 條之1 第1 項第4 款規定
    ，自民國98年9 月18日起執行羈押，此有當日報到單、審判
    筆錄、押票各1 份附卷可稽。
  (二)被告先後2 次傷害甲○○，以及於98年3 月22日中午，在其
    位於高雄市○○區○○路8 號16樓1 之住處，持刀向甲○○
    恫稱：「我要殺死妳」後，又於同日下午，向甲○○恫稱：
    「我知道妳住在哪裡，妳的停車位哪一格，我要去砸妳的車
    」等語，而涉犯刑法第277 條第1 項之傷害罪、同法第305
    條之恐嚇危害安全罪部分，業經本院於同年9 月30日判處被
    告有期徒刑1 年4 月在案，堪認被告犯罪嫌疑重大。
  (三)又被告持有美國護照，此據被告自承在卷（見本院卷第43頁
    ），而被告友人鄔憶凌曾於98年9 月21日下午，前往高雄看
    守所接見被告，旋即於同日下午6 時許，至高雄市政府警察
    局新興分局自強路派出所報案，指稱被告之美國護照遺失，
    此有臺灣高雄看守所98年10月14日函檢附被告接見明細表、
    鄔憶凌警詢筆錄、受理刑事案件報案三聯單各1 份在卷可查
    ，因護照並非商品而無流通性，難以變賣換取現金，一般竊
    賊應無專偷被告美國護照之可能，且以被告遭羈押不久，其
    美國護照旋即失竊，時間實過於巧合。再依被告於本院審理
    中所稱：其美國護照平常均由甲○○保管，甲○○平常均將
    其美國護照放在房間抽屜裡，其已5 年未回美國，而未使用
    該護照等語，對照鄔憶凌於接受警詢時，係表示：被告之美
    國護照在手提袋內失竊等語，是被告平常即將其美國護照放
    置於房間抽屜，何以會在手提袋內失竊，亦屬可疑，被告是
    否藉由報案失竊，刻意隱匿其美國護照，即非全然無疑，本
    院因此認定被告仍有逃亡之虞，而具有刑事訴訟法第101 條
    第1 項第1 款之羈押原因。
  (四)再被告除於98年3 月22日毆打甲○○成傷外，另於98年3 月
    27日以邀約洽談和解為由，繼續揮拳傷害甲○○，此經本院
    於98年9 月30日以98年度審易字第1448號判決認定在案，堪
    認被告情緒非穩，而有反覆實施犯罪之危險。且被告除於本
    件犯後，撥打電話至甲○○兒子就讀之國小，企圖騷擾甲○
    ○的兒子外，被告另因涉犯恐嚇、強盜、侵占案件，現由臺
    灣臺北地方法院檢察署檢察官以98年度偵字第20826 號、第
    17603 號、第27359 號偵辦中，此有臺灣高等法院被告前案
    紀錄表1 份在卷可佐，堪認被告確有反覆實施恐嚇危害安全
    罪之危險，而具有刑事訴訟法第101 條之1 第1 項第4 款之
    羈押原因。
  (五)聲請人雖以被告每次均遵期出庭，所犯為最重本刑為3 年以
    下有期徒刑之罪，無其他共犯待查，亦無湮滅、偽造、變造
    證據之虞為由，而認羈押原因消滅。然被告先前均遵期到庭
    ，不代表日後亦必然到庭，且於案件確定後，接受刑之執行
    ；而被告所犯雖均為最重本刑3 年以下有期徒刑之罪，依刑
    法第114 條第1 款規定，僅不得駁回其具保停止羈押聲請而
    已，與羈押原因是否存在，尚屬無涉；此外，本院自始即非
    以被告有勾串共犯、證人，或有湮滅、偽造、變造證據為由
    ，羈押被告，是聲請人以上開理由認本件羈押原因已不存在
    ，容有誤會，而不可採。
  (六)本件被告因同時具備刑事訴訟法第101 條第1 項第1 款及同
    法第101 條之1 第1 項第4 款之羈押原因，而無同法第114
    條第1 項前段有關所犯最重本刑為3 年以下有期徒刑、拘役
    或專科罰金之罪者，羈押之被告，如經具保聲請停止羈押，
    不得駁回之適用。惟本院審酌羈押係屬對人身體自由之嚴重
    處分，基於憲法第23條所揭櫫之比例原則，若有其他對人民
    權利限制較小之措施，可以確保審判進行之同一目的，即應
    認被告無羈押之必要。因聲請人業已陳報被告之美國護照號
    碼，應可藉由限制出境之方式，防止被告擅自離境，而被告
    位於高雄市○○區○○路8 號16樓之1 ，迄今已積欠貸款銀
    行即臺灣中小企業銀行2 期款項未還，此經臺灣中小企業銀
    行東高雄分行98年10月31日函1 份附卷可憑，為免長期羈押
    ，以致被告無從妥善處理自己財產事宜，並斟酌被告業已羈
    押相當時日，當知所警惕，在課予相當金額之保證金，以造
    成被告之心理上負擔，使其遵期到庭接受審判，並命被告不
    得以任何方式報復、騷擾、聯絡甲○○及甲○○兒子，且應
    按期至警局報到，作為應遵守事項，以對被告之生活狀況為
    監督，並兼顧被害人甲○○及其親人之保護情況下，即無繼
    續羈押之必要，爰准許被告提出新臺幣15萬元之保證金後，
    停止羈押，並應予限制出境、出海。又被告具保停止羈押後
    ，應於每月15日之白天上班期間，定期向高雄市政府警察局
    新興分局自強路派出所報到，且對被害人甲○○與甲○○之
    子不得直接或間接為報復、騷擾或其他非必要之聯絡行為，
    如被告未遵守本院所命上開定期向派出所報到，以及不得報
    復、騷擾、聯絡甲○○及甲○○兒子的行為，依刑事訴訟法
    第117 條第4 款規定，本院自得命被告再執行羈押。
三、依刑事訴訟法第110 條第1 項、第111 條、第121 條第1項
    、第116 條之1 ，裁定如主文。
中    華    民    國    98    年    10    月    20    日
                  刑事第十庭  法  官  高增泓
以上正本證明與原本無異。
如不服本裁定，應於收受送達後5 日內向本院提出抗告狀。
中    華    民    國    98    年    10    月    20    日
                              書記官  王淑娟


司法院資訊處製作；財團法人民間司法改革基金會備份。
